【裁判字號】    97,訴,151
【裁判日期】    970331
【裁判案由】    違反毒品危害防制條例
【裁判全文】
臺灣嘉義地方法院刑事判決               97年度訴字第151號
公  訴  人  臺灣嘉義地方法院檢察署檢察官
被      告  甲○○
                    （現於臺灣嘉義監獄鹿草分監執行中）
上列被告因違反毒品危害防制條例案件，經檢察官提起公訴（九
十七年度毒偵字第六三號），本院合議庭裁定由受命法官以簡式
程序進行審理，判決如下：
    主  文
甲○○施用第一級毒品，累犯，處有期徒刑壹年；扣案之第一級
毒品海洛因貳包（合計淨重參點伍柒公克），沒收銷燬之；扣案
上開毒品外包裝袋貳個、空塑膠袋貳個、葡萄糖壹包及注射針筒
貳支，均沒收。又施用第二級毒品，累犯，處有期徒刑柒月；扣
案之玻璃球管壹個，沒收之。應執行有期徒刑壹年陸月；扣案之
第一級毒品海洛因貳包（合計淨重參點伍柒公克），沒收銷燬之
；扣案上開毒品外包裝袋貳個、空塑膠袋貳個、葡萄糖壹包、注
射針筒貳支、玻璃球管壹個，均沒收。
    事  實
一、甲○○前於民國九十年間因違反槍砲彈藥刀械管制條例案件
    ，經臺灣高等法院臺中分院判處有期徒刑一年二月確定，復
    因違反毒品危害防制條例，經臺灣臺中地方法院判處應執行
    有期徒刑一年五月確定，上開各罪經定其應執行刑為有期徒
    刑二年六月確定；再於九十一年間因違反毒品危害防制條例
    案件，經本院判處有期徒刑一年二月確定，上開案件接續執
    行，迄九十五年六月二十一日縮刑期滿執行完畢。又於九十
    年間因上開違反毒品危害防制條例案件，經臺灣臺中地方法
    院以九十年度毒聲字第一八四七號裁定令入戒治處所施以強
    制戒治，復經該院以九十年度毒聲字第五九七一號裁定停止
    戒治並所餘戒治期間付保護管束，而於九十一年一月十一日
    停止戒治出所，然旋遭撤銷停止戒治，而於九十一年十月二
    十一日再度入所戒治，迄九十二年一月二十一日期滿執行完
    畢。詎甲○○仍不知悔改於上開強制戒治執行完畢釋放五年
    內，另起施用第二級毒品之犯意，於九十六年十二月二十六
    日上午十一時許，在嘉義市○○路一八五號「歐悅汽車旅館
    」三一０號房內，以將甲基安非他命放入玻璃球管內燒烤後
    吸食煙霧之方式施用甲基安非他命乙次。又另起施用第一級
    毒品之犯意，於九十六年十二月二十六日晚上十時許，在彰
    化縣內某火車站附近停車場，其所駕駛之車牌號碼DQ -0627
    號自用小客車內，以將第一級毒品海洛因加水後使用針筒施
    打之方式，施用海洛因乙次。嗣於九十六年十二月二十六日
    晚上十一時十五分許，在嘉義市○○路一八五號「歐悅汽車
    旅館」前為警查獲，並扣得其所有之海洛因二包（合計淨重
    3.57公克）、空塑膠袋二個、葡萄糖一包、注射針筒二支、
    玻璃球管一個，並於同年月二十七日凌晨一時三十分許，得
    其同意採其尿液送驗，其結果呈可待因陽性、嗎啡陽性反應
    、安非他命陽性及甲基安非他命陽性反應，始知上情。
二、案經嘉義縣警察局中埔分局報請臺灣嘉義地方院檢察署檢察
    官偵查起訴。
    理  由
一、訊據被告甲○○對於上開事實均坦承不諱（見本院卷第32頁
    、第38頁、第41頁），並有扣押書乙份及查獲現場照片五幀
    在卷可佐，復有空塑膠袋二個、葡萄糖一包、注射針筒二支
    、玻璃球管一個扣案可憑；參以於九十六年十二月二十七日
    凌晨一時三十分許，得被告同意採其尿液送驗，其結果呈可
    待因陽性、嗎啡陽性反應（按施用海洛因後，經人體之水解
    代謝作用，會呈嗎啡陽性反應）、安非他命陽性及甲基安非
    他命陽性反應等情，亦有高雄市立凱旋醫院濫用藥物尿液檢
    驗報告、代號與真實姓名對照表各乙紙在卷可稽。此外，九
    十六年十二月二十六日查獲時扣案之疑似海洛因二包，確含
    海落因成分合計淨重3.57公克等情，亦有法務部調查局九十
    七年一月十八日調科壹字第 09723005200號鑑定書乙份（見
    偵查卷第13頁）在卷可佐，均足資擔保被告於本院審理時所
    為之上開任意性自白確與事實相符，應堪採信。而被告前於
    九十年間因違反毒品危害防制條例案件，經臺灣臺中地方法
    院以九十年度毒聲字第一八四七號裁定令入戒治處所施以強
    制戒治，復經該院以九十年度毒聲字第五九七一號裁定停止
    戒治並所餘戒治期間付保護管束，而於九十一年一月十一日
    停止戒治出所，然旋遭撤銷停止戒治，而於九十一年十月二
    十一日再度入所戒治，迄九十二年一月二十一日期滿執行完
    畢等情，有其臺灣高等法院被告前案紀錄表乙份在卷可憑，
    是被告上開於強制戒治執行完畢釋放後五年內再犯本件施用
    海洛因及甲基安非他命毒品之犯行，至堪認定，均應依法論
    科。
二、按海洛因、甲基安非他命分別屬毒品危害防制條例所定之第
    一級、第二級毒品，故核被告甲○○所為，係犯毒品危害防
    制條例第十條第一項、第二項之施用第一級、第二級毒品罪
    ；其施用前、後持有海洛因及施用前持有甲基安非他命之低
    度行為，均為施用之高度行為所吸收，均不另論罪。又被告
    前於九十年間因違反槍砲彈藥刀械管制條例案件，經臺灣高
    等法院臺中分院判處有期徒刑一年二月確定，復因違反毒品
    危害防制條例，經臺灣臺中地方法院判處應執行有期徒刑一
    年五月確定，上開各罪經定其應執行刑為有期徒刑二年六月
    確定；再於九十一年間因違反毒品危害防制條例案件，經本
    院判處有期徒刑一年二月確定，上開案件接續執行，迄九十
    五年六月二十一日縮刑期滿執行完畢等情，則有被告之臺灣
    高等法院被告全國前案紀錄表乙份附卷可佐，其於五年內故
    意再犯本件有期徒刑以上之罪，為累犯，均應依刑法第四十
    七條第一項加重其刑。而被告所犯上開二罪，罪名互異，犯
    意各別，應分論併罰。爰審酌被告前有竊盜、搶奪、違反槍
    砲彈藥刀械管制條例、毒品危害防制條例前科之素行，國中
    肄業之智識程度，前曾因施用毒品而經觀察、勒戒及強制戒
    治程序，竟未思悔改，另起意再為上開施用毒品犯行，顯然
    缺乏禁絕毒害決心，並衡酌被告施用毒品之種類、次數及其
    為警查獲毒品之數量，再考量施用毒品犯行係屬戕害自身健
    康之行為，尚未危害他人，且被告於本院審理中能坦承犯行
    ，其犯後態度尚稱良好等一切情狀，分別量處如主文所示之
    刑，並定其應執行刑，以資懲儆。
三、扣案之疑似海洛因毒品二包，確含海洛因成分，業如上述，
    均應依毒品危害防制條例第十八條第一項前段規定沒收銷燬
    之；而上開毒品外包裝袋二個、空塑膠袋二個、葡萄糖一包
    、注射針筒二支、玻璃球管一個，固非專供施用毒品所用之
    器具，然均為被告所有，且分別係供包裝及施用上開毒品所
    用之物，業據被告供承在卷，爰依刑法第三十八條第一項第
    二款規定宣告沒收之。
據上論斷，應依刑事訴訟法第二百七十三條之一第一項、第二百
九十九條第一項前段，毒品危害防制條例第十條第一項、第二項
、第十八條第一項前段，刑法第十一條前段、第四十七條第一項
、第五十一條第五款、第三十八條第一項第二款，判決如主文。
本案經檢察官陳則銘到庭執行職務。
中    華    民    國     97    年     3  月    31     日
                      刑事第一庭  法  官  曾宏揚
上列正本證明與原本無異。
如不服本判決，應於判決送達後十日內向本院提出上訴狀，上訴
書狀依法應敘述具體理由，如未敘述具體理由者，應於上訴期間
屆滿後二十日內補提理由書於本院（均應附繕本）。告訴人或被
害人如對於本判決不服者，應具備理由請求檢察官上訴，其上訴
期間之計算係以檢察官收受判決正本之日期為準。
中    華    民    國     97    年     3  月    31     日
                                  書記官  陳慶昀
附錄論罪科刑法條：
毒品危害防制條例第10條
施用第一級毒品者，處 6 月以上 5 年以下有期徒刑。
施用第二級毒品者，處 3 年以下有期徒刑。


司法院資訊處製作；財團法人民間司法改革基金會備份。
